* 素振りのフィードバック
{{mail(ryuzee@gmail.com,1311843877)
先日の素振りのフィードバックを頂きました。改善事項のみを貰いましたのでご確認ください

Ryuzee

> 
> 表題の件、下記にまとめます。
> 
> ======================================================================
> 
> ・複数名の講師がいると、解説がそれぞれの感性で表現されるので、聞くのが面
> 白い反面、
> 　同じ事に対して違う表現が使われることがあって混乱する場合がある
> 
> ・紙ヒコーキやストーリー出し等で、実施練習をする際に、
> 　有権者や経験者が同チームにいると自動的にリードする形になってしまう
> 
> ・ワークショップ時に、付箋を貼付する紙をテーブルに置くのではなく、壁に貼
> りつけて
> 　皆が同じように閲覧できるように提案すればよかった。
> 　(テーブルに置くと、見難い位置の人がいたため。)
> 
> ・可能であれば、机を使わないワークショップ
> 　(単純に部屋が狭かったというのもあるが...。)
> 
> ・各ワークショップにおいて、もう少し説明や具体例があると良かった
> 　(実際にスクラムをやったことがないのでプロダクトバックログの立て方がい
> まいち理解しきっていなかったのもあるが…)
> 
> ・チームで作業する際に手探り状態になってしまうとあまり有効な議論ができな
> い気がした
> 　講師の方や既に知識がある人が、もうほんの少し先導してくれると分かりやす
> いかと
> 　(逆にそうしてしまうとアジャイル的なチーム作業とは言えないかもしれませ
> んが…)
> 
> ・最初の座学は脇道(重要だとは思うが)にそれる事が多かったように感じる。合
> 間々々にあれもこれもとなると、初学者は頭の中で情報の整理がし辛くなるので
> は。
> 
> ・実際にチームで行う場合にタイムボックスを切っても、複数チームあると少し
> 待ち時間が出来てしまったので、その辺がスムーズにいくといいと思う。
> 
> ・個々の講義は特に問題無かったかと思うが、全体を通すと内容が重複したり前
> 後する事があったので、もう少し全体の流れを整えてほしかった。
> 
> ・座学は量的に詰め込み過ぎ。
> 
> ======================================================================
> 
> 
}}
{{mail(kawaguti@gmail.com,1311845204)
かわぐちです。

　いいフィードバックありがとうございます。
　どうも自分のいいたいことを入れてしまっているので、そういうのを少し削りました。
　Dropbox更新しています。

2011年7月28日18:04 Ryutaro YOSHIBA <ryuzee@gmail.com>:
> 先日の素振りのフィードバックを頂きました。改善事項のみを貰いましたのでご確認ください
>
> Ryuzee
>
>>
>> 表題の件、下記にまとめます。
>>
>> ======================================================================
>>
>> ・複数名の講師がいると、解説がそれぞれの感性で表現されるので、聞くのが面
>> 白い反面、
>>　 同じ事に対して違う表現が使われることがあって混乱する場合がある
>>
>> ・紙ヒコーキやストーリー出し等で、実施練習をする際に、
>>　 有権者や経験者が同チームにいると自動的にリードする形になってしまう
>>
>> ・ワークショップ時に、付箋を貼付する紙をテーブルに置くのではなく、壁に貼
>> りつけて
>>　 皆が同じように閲覧できるように提案すればよかった。
>>　 (テーブルに置くと、見難い位置の人がいたため。)
>>
>> ・可能であれば、机を使わないワークショップ
>>　 (単純に部屋が狭かったというのもあるが...。)
>>
>> ・各ワークショップにおいて、もう少し説明や具体例があると良かった
>>　 (実際にスクラムをやったことがないのでプロダクトバックログの立て方がい
>> まいち理解しきっていなかったのもあるが…)
>>
>> ・チームで作業する際に手探り状態になってしまうとあまり有効な議論ができな
>> い気がした
>>　 講師の方や既に知識がある人が、もうほんの少し先導してくれると分かりやす
>> いかと
>>　 (逆にそうしてしまうとアジャイル的なチーム作業とは言えないかもしれませ
>> んが…)
>>
>> ・最初の座学は脇道(重要だとは思うが)にそれる事が多かったように感じる。合
>> 間々々にあれもこれもとなると、初学者は頭の中で情報の整理がし辛くなるので
>> は。
>>
>> ・実際にチームで行う場合にタイムボックスを切っても、複数チームあると少し
>> 待ち時間が出来てしまったので、その辺がスムーズにいくといいと思う。
>>
>> ・個々の講義は特に問題無かったかと思うが、全体を通すと内容が重複したり前
>> 後する事があったので、もう少し全体の流れを整えてほしかった。
>>
>> ・座学は量的に詰め込み過ぎ。
>>
>> ======================================================================
>>
>>
>
}}
{{mail(miholovesq@gmail.com,1311845648)
どうもありがとうございます！

会場（机、壁など）の使い方に起因する問題は、MSさんの会場となると変わると思うけど、
いくつか改善できそうなところが見えてますね。

** 直せそうなところ

>> ・各ワークショップにおいて、もう少し説明や具体例があると良かった
>>　 (実際にスクラムをやったことがないのでプロダクトバックログの立て方がいまいち理解しきっていなかったのもあるが…)

私がファシリを担当したワークショップは、あえて「皆まで言わない」を心がけていたのですが、
もう少し説明したほうが良かったのかな。
プロダクトバックログの立て方はもっとサポートしてみます（その時間は私もサポート係なので）。

>> ・チームで作業する際に手探り状態になってしまうとあまり有効な議論ができない気がした
>>　 講師の方や既に知識がある人が、もうほんの少し先導してくれると分かりやすいかと

これは、当日のサポートコーチたちに意識してもらえると良いかも。
横浜の時はうまくできていた気がするので。（アンケートもらってないからわからないけど）

>> ・最初の座学は脇道(重要だとは思うが)にそれる事が多かったように感じる。合
>> 間々々にあれもこれもとなると、初学者は頭の中で情報の整理がし辛くなるので
>> は。

あえて指差すと、かわぐちさんの熱い想いがほとばしっていたScrum概要のところは、
自分が初学者だったら…と考えてみるとそうかもw
かわぐちさんならではのところなので、うまく伝えたいですね。

>> ・実際にチームで行う場合にタイムボックスを切っても、複数チームあると少し
>> 待ち時間が出来てしまったので、その辺がスムーズにいくといいと思う。

これもサポートでどうにかなるかなあ。

** いい案はないけどどうにかしたいところ

>> ・複数名の講師がいると、解説がそれぞれの感性で表現されるので、聞くのが面白い反面、
>>　 同じ事に対して違う表現が使われることがあって混乱する場合がある

ですよね…。

>> ・個々の講義は特に問題無かったかと思うが、全体を通すと内容が重複したり前
>> 後する事があったので、もう少し全体の流れを整えてほしかった。

ですよね…。

** どうにかすべきか迷うところ

>> ・座学は量的に詰め込み過ぎ。

アンケートの項目に増やせるようなら増やしてみます？
「ボリュームはどうでしたか」って。
でも、Bootcampなので詰め込んでいるという意識はありますよね。
}}
